---
title: "Mobilite_RATP"
author: "Selim Ach"
date: "18/10/2020"
output: github_document
always_allow_html: true
---

Ce document est rédigé à des fins d'illustration et l'analyse se base sur des données publiques provenant de la RATP. L'analyse statistique est faite avec le logiciel de programmation R, et a pour but de donner un aperçu des différentes possibilités de traitement de données, de production d'indicateurs et autres graphiques.

----------

Source - https://dataratp2.opendatasoft.com/explore/?sort=modified 

Ce jeu de données détaille le trafic des entrants directs sur le réseau ferré RATP en 2019.

Les « entrants directs » sont exclusivement les voyageurs provenant de la voie publique ou du réseau SNCF entrant sur le réseau de transport RATP en validant un titre de transport valide.

Les voyageurs en correspondance (y compris correspondances métro/RER) sur le réseau RATP ne sont pas comptabilisés.


```{r, warning =FALSE, message=FALSE, echo = FALSE}

library(readr)
library(ggplot2)
library(leaflet)
library(ggmap)
library(formattable)
library(tidyverse)
library(data.table)
library(tidyr)
library(kableExtra)
library(tinytex)
library(scales)
library(dplyr)
library(stringr)
library(fuzzyjoin)
library(ggthemes)
library (gganimate)

# Chargement du fichier 

trafic_annuel_reseau_2019 <- read_delim("Data/trafic_annuel_reseau_2019.csv", 
    ";", escape_double = FALSE, col_types = cols(Correspondance_1 = col_double(),Correspondance_2 = col_double(),
        Correspondance_3 = col_double(), Correspondance_4 = col_double(),Correspondance_5 = col_double()), 
    trim_ws = TRUE)


pos_geo <- read_delim("Data/pos_geo.csv", 
    ";", escape_double = FALSE)

pos_geo2 <- pos_geo %>% 
  separate(Coordinates,c("latt","long"),sep = ",") %>% 
    mutate(latt = as.numeric (latt)) %>%
    mutate(long = as.numeric (long))

```

### Statistiques descriptives générales
#### Fréquentation 
Quelles sont les 30 stations les plus fréquentées ? Le graphique ci-dessous est un exemple de visualisation dynamique mais celui-ci peut-être également affiché en statique.

```{r, warning =FALSE, message=FALSE, echo = FALSE}

options(scipen = 1000)

trafic_annuel_reseau_2019 %>%
  group_by(Réseau) %>% 
  arrange(desc(Trafic)) %>% 
  head(30) %>% 
  ggplot(mapping = aes(x = Trafic, y = Station, fill= Réseau))+
  geom_col()+
  labs(
    title = "Trafic entrant par station - 2019",
    subtitle = "30 stations les plus utilisées",
    caption = "Source:RATP",
    x =  "Moyenne Trafic",
    y = "Station",
    colour = "Réseau"
  ) +
  theme(legend.key.size = unit(0.5, "cm"))+
  theme(axis.text.y  = element_text(hjust = 1, size = 6))+   
  scale_x_continuous(labels = unit_format(unit = "M", scale = 1e-6))+
# from here the gganimate part starts
  transition_states(
    Station,
    transition_length = 2,
    state_length = 1
  ) +
  shadow_mark()+
  enter_fade()
  
```

#### Moyenne, fréquentation maximale et minimale
Quelle est la fréquentation maximale et minimale par mode de transport ?

```{r, warning =FALSE, message=FALSE, echo = FALSE}

basic_stat <- trafic_annuel_reseau_2019 %>% 
  group_by(Réseau) %>% 
  summarize(Moyenne = mean(Trafic),
            Max = max(Trafic),
            Min = min(Trafic)) %>% 
            kable(format.args = list(big.mark = ",")) %>% 
            kable_styling()
  
basic_stat

```

### Statistiques descriptives par ligne de métro et RER
```{r, warning =FALSE, message=FALSE, echo = FALSE}

max_stat_RER <- trafic_annuel_reseau_2019 %>% 
  filter (Réseau == "RER") %>%
  filter (Trafic== max(Trafic)) %>% 
  select (Réseau,Station,Trafic) %>% 
  kable(format.args = list(big.mark = ",")) %>%
  kable_styling()

max_stat_metro <- trafic_annuel_reseau_2019 %>% 
  filter (Réseau == "Métro") %>%
  filter (Trafic== max(Trafic)) %>% 
  select (Réseau,Station,Trafic) %>% 
  kable(format.args = list(big.mark = ",")) %>% 
  kable_styling()

```

#### Pic voyageurs - RER
```{r, warning =FALSE, message=FALSE, echo = FALSE}

max_stat_RER

```

#### Pic voyageurs - Métro
```{r, warning =FALSE, message=FALSE, echo = FALSE}

max_stat_metro

```

### Répartition des voyageurs RER et Métro 
Quelle est la proportion entre le traffic métro et RER ?

```{r, warning =FALSE, message=FALSE, echo = FALSE}

trafic_annuel_reseau_2019_prop <- trafic_annuel_reseau_2019 %>% 
  group_by(Réseau) %>% 
  summarise(total_c = sum(Trafic)) %>% 
  mutate(Proportion = prop.table(total_c)*100)

ggplot(trafic_annuel_reseau_2019_prop, aes(x = "", y = Proportion, fill = Réseau))+
  geom_bar(stat ="identity",width = 1)+
  coord_polar(theta = "y") + geom_text(aes(label = round(Proportion,digits=1)), position = position_stack(vjust = 0.5))+
  labs(title = "Proportion Métro et RER (%)", 
        subtitle = "Année 2019",
       caption = "Source: RATP")+
  theme_void()

```

```{r, warning =FALSE, message=FALSE, echo = FALSE}

trafic_annuel_reseau_2019_full_RER <- trafic_annuel_reseau_2019 %>%
  filter (Réseau =="RER") %>% 
  arrange(desc(Trafic))

coord_RER <-pos_geo2 %>% 
  filter(Name == "GARE DU NORD" | Name == "GARE DE LYON"| Name == "LA DEFENSE" | Name == "CHATELET") %>%
  group_by(Name) %>% 
  summarise(latt = mean(latt),
            long=mean(long))

#res_final<-trafic_annuel_reseau_2019_full_RER %>% 
#head(4) %>% 
# cbind(coord_RER)

#Displaying a map with names and a popup description
#m <- res_final %>% 
#leaflet() %>%
#addTiles() %>% 
#addMarkers(lng=~long,lat=~latt)

```

### Répartition des voyageurs sur les lignes principales et par ville (hors Paris) 
Quelle est la demande par moyen de transport et par station, en se focalisant sur les 25 stations les plus utilisées ?

```{r, warning =FALSE, message=FALSE, echo = FALSE}

trafic_annuel_reseau_2019_group <- trafic_annuel_reseau_2019 %>% 
  group_by(Réseau,Ville) %>% 
  summarise (Trafic_Total = sum(Trafic)) %>% 
  arrange(desc(Trafic_Total)) %>%
  filter (Ville !=  "Paris") %>% 
  head (25)


ggplot(data = trafic_annuel_reseau_2019_group,
  mapping = aes(x = Ville,y = Trafic_Total, fill = Réseau))+
  geom_col(color = "darkblue")+
  facet_grid(vars(Réseau))+
  labs(title = "Fréquentation par ville",
       subtitle = "25 lignes principales hors Paris intra-muros (2019)",
       x = "Station",
       y = "Usagers",
       caption = "Source: RATP")+
  theme (axis.text.x=element_text(angle=90, hjust=1))+
  theme(axis.text = element_text(size = 10))+   
  theme(plot.title = element_text(size = 16,vjust = 1.5))+
  theme(strip.text = element_text(size=10,vjust = 1))+
  theme(axis.title.y = element_text(margin = margin(t = 0, r = 15, b = 0, l = 0),vjust = 1.5))+
  scale_y_continuous(labels = unit_format(unit = "M", scale = 1e-6))

```

***

Le graphique suivant est une analyse de correlation entre le nombre de correspondance par ville) et le nombre de passagers transportés, ceci afin d'identifier les villes fortement connectées au reste du réseau de métro. 

``````{r, warning =FALSE, message=FALSE, echo = FALSE}

library(ggrepel)
options(scipen = 1000)

trafic_annuel_reseau_2019_total <- trafic_annuel_reseau_2019 %>% 
  group_by(Réseau,Ville) %>% 
  mutate_each(funs(replace(., which(is.na(.)), 0))) %>% 
  mutate(correspondance_total = Correspondance_1+Correspondance_2+Correspondance_3+Correspondance_4+Correspondance_5,na.rm=TRUE) %>% 
  summarise (trafic_total= sum(Trafic),
             total_correspondance = sum(correspondance_total)) %>%
  filter (Ville !=  "Paris") %>% 
  filter (Réseau =="Métro") %>% 
  arrange(desc(trafic_total))

ggplot(trafic_annuel_reseau_2019_total, aes(x = total_correspondance,y=trafic_total))+ 
  geom_point(size=2, color = "blue")+
  geom_text_repel(aes(label=Ville),size =3,color = "blue")+
  labs(title = "Réseau métro (hors Paris) - Année 2019 ",
       subtitle = "Trafic passagers et nombre de correspondances", 
       x = "Nombre de correspondances",
       y = "Usagers",
       caption = " Source: RATP")+
  #theme(plot.title = ggtext::element_markdown())+
  theme(legend.position = "none")+
  scale_y_continuous(labels = function(x) format(x,big.mark = "'", scientific = FALSE))+
  theme_minimal()

```











