---
title: "Prix moyen de l'immobilier à Nyon"
author: "Selim Ach"
date: "`r format(Sys.time(), '%d/%m/%y')`"
header-includes:
    - \usepackage{setspace}\singlespacing
    - \usepackage{float}
    - \usepackage{titling}
    - \setlength{\droptitle}{-4em}
#Abstract: "Préambule"
#keywords: "My keywords"
geometry: margin=1in
fontsize: 10 pt
mainfont: Calibri
sansfont: Calibri
monofont: Calibri
spacing: singlesplacing
fig_caption: yes
indent: false
output: pdf_document
---

## Données

```{r setup, include=FALSE}
knitr::opts_chunk$set(echo = FALSE, message = FALSE, warning = FALSE)

options(knitr.table.format = "latex")

#https://cran.r-project.org/web/packages/kableExtra/vignettes/awesome_table_in_html.html
#https://cran.microsoft.com/snapshot/2017-04-21/web/packages/kableExtra/README.html

```

```{r}
library(readxl)
library(ggplot2)
library(tidyverse)
library(janitor)
library(kableExtra)

```

```{r}

liste_nyon_excel <- read_excel("Data/liste_nyon_excel.xlsx",
    sheet = "Feuille 1", skip = 1) %>% 
  clean_names()

prix_moyen <- liste_nyon_excel %>% 
  mutate(prix_moyen = prix/superficie_m2) %>% 
  select(id,superficie_m2,gamme,localisation,detail,prix,prix_moyen) %>% 
  kable(format = "latex", booktabs = T,format.args = list(big.mark = "'"),digits = 1) %>%
  kable_styling(latex_options = c("striped", "hold_position"),full_width = F, position="left")

prix_moyen

```

```{r}

pull_id <- liste_nyon_excel %>% 
  select(id) %>% 
  filter (id == max(id)) %>% 
  pull()

```

- Prix exprimé en CHF.
- Entrée de Gamme: bien en dehors du centre ville.
- Medium: bien proche du centre ville, bon état mais sans cachet particulier (ou avec cachet mais avec d'importantes rénovations à réaliser).
- Premium: bien neuf d'exception.
- n: nombre d'appartement (échantillion total = `r pull_id`)

## Prix Moyen - Global 
```{r}

prix_moyen_global <- liste_nyon_excel %>% 
  summarise(n=n(),
            superficie_moyenne = mean(superficie_m2),
            superficie_totale = sum(superficie_m2),
            prix_total = sum(prix)) %>% 
  mutate(prix_moyen = prix_total/superficie_totale) %>% 
  select(n,superficie_moyenne,prix_moyen) %>% 
  kable(format = "latex", booktabs = T,format.args = list(big.mark = "'"),digits = 1) %>%
  kable_styling(latex_options = c("striped", "hold_position"),full_width = F, position="left")

prix_moyen_global

```

## Prix Moyen - Global (pondéré et habitable)

```{r}

prix_moyen_global <- liste_nyon_excel %>% 
  group_by(detail) %>% 
  summarise(n=n(),
            superficie_moyenne = mean(superficie_m2),
            superficie_totale = sum(superficie_m2),
            prix_total = sum(prix)) %>% 
  mutate(prix_moyen = prix_total/superficie_totale) %>% 
  select(n,detail,superficie_moyenne,prix_moyen) %>% 
  kable(format = "latex", booktabs = T,format.args = list(big.mark = "'"),digits = 1) %>%
  kable_styling(latex_options = c("striped", "hold_position"),full_width = F, position="left")

prix_moyen_global

```

## Prix Moyen - Gamme

```{r}

prix_moyen_gamme <- liste_nyon_excel %>% 
  group_by(gamme) %>% 
  summarise(n=n(),
            superficie_moyenne = mean(superficie_m2),
            superficie_totale = sum(superficie_m2),
            prix_total = sum(prix))%>% 
  mutate(prix_moyen = prix_total/superficie_totale) %>% 
  select(n, gamme,prix_moyen) %>% 
  kable(format = "latex", booktabs = T,format.args = list(big.mark = "'"),digits = 1) %>%
  kable_styling(latex_options = c("striped", "hold_position"),full_width = F, position="left")

prix_moyen_gamme

```

## Prix Moyen - Localisation

```{r}

prix_moyen_localisation <- liste_nyon_excel %>% 
  group_by(localisation) %>% 
  summarise(n=n(),
            superficie_moyenne = mean(superficie_m2),
            superficie_totale = sum(superficie_m2),
            prix_total = sum(prix)) %>% 
  mutate(prix_moyen = prix_total/superficie_totale)%>% 
  select(n,localisation,superficie_moyenne,prix_moyen) %>% 
  kable(format = "latex", booktabs = T,format.args = list(big.mark = "'"),digits = 1) %>%
  kable_styling(latex_options = c("striped", "hold_position"),full_width = F, position="left")
  
prix_moyen_localisation

```

## Prix Moyen - Localisation & Gamme

```{r}

prix_moyen_localisation <- liste_nyon_excel %>% 
  group_by(gamme,localisation,detail) %>% 
  summarise(n=n(),
            superficie_moyenne = mean(superficie_m2),
            superficie_totale = sum(superficie_m2),
            prix_total = sum(prix)) %>% 
  mutate(prix_moyen = prix_total/superficie_totale)%>% 
  select(n,gamme,localisation,detail,superficie_moyenne,prix_moyen) %>% 
  kable(format = "latex", booktabs = T,format.args = list(big.mark = "'"),digits = 1) %>%
  kable_styling(latex_options = c("striped", "hold_position"),full_width = F, position="left")
  
prix_moyen_localisation

```

